臺灣桃園地方法院刑事判決　　　　　 99年度交簡上字第274號
上　訴　人　臺灣桃園地方法院檢察署檢察官
被　　　告　黃秋香
選任辯護人　戴文進律師
上列上訴人因被告過失傷害案件，不服本院中華民國99年9 月3
日99年度桃交簡字第1494號第一審刑事簡易判決（聲請簡易判決
處刑案號：臺灣桃園地方法院檢察署99年度偵續字第126 號），
提起上訴，本院管轄之第二審合議庭判決如下：
    主  文
上訴駁回。
    理  由
一、本案經本院合議庭審理結果，認原審以被告黃秋香犯刑法第
    284 條第1 項前段之過失傷害罪，判處拘役30日，並諭知易
    科罰金折算之標準為以新臺幣1000元折算1 日，認事用法及
    量刑均無不當，應予維持，除引用原審簡易判決書記載之事
    實、證據及理由（如附件），並補充中央警察大學函覆之鑑
    定書為憑。
二、上訴人上訴意旨略以：告訴人許博鈞以被告之過失行為受傷
    至重，犯罪所生危害重大，且自始未認罪，又拒絕賠償，犯
    罪後態度不佳，原審判處拘役30日，似嫌過輕具狀請求檢察
    官上訴，上訴人認告訴人之聲請為有理由，爰依法提起上訴
    等語。
三、按法官於有罪判決中，究應如何量處罪刑，為實體法賦予審
    理法官裁量之刑罰權事項，法官行使此項裁量權，自得依據
    個案情節，參諸刑法第57條所定各款犯罪情狀之規定，於該
    法定刑度範圍內，基於合義務性之裁量，量處被告罪刑；又
    刑之量定係事實審法院得自由裁量之事項，若其未有逾越法
    定刑之範圍，且亦非明顯違背正義者，即不得遽指為違法，
    又在同一犯罪事實與情節，如別無其他加重或減輕之原因，
    且下級審法院量定之刑，亦無過重或失輕之不當情形，則上
    級審法院對下級審法院之職權行使，原則上應予尊重（最高
    法院76年度台上字第4984號、85年度台上字第2446號判決意
    旨可資參照）。經查，原審審理結果，認被告犯罪事證明確
    ，復審酌卷附證據及被告符合自首要件，始科處被告拘役30
    日，並諭知易科罰金折算之標準為以新臺幣1,000 元折算1
    日，是原審顯已細酌刑法第57條所列各款事由後，始量處上
    開刑度，而本件之犯罪事實與情節，經本院審理後與原審之
    認定均屬同一，亦無其他加重或減輕之原因，依前開說明意
    旨，原審判決之量刑自應予維持，況審酌本件車禍發生之原
    因、被害人所受傷勢、被告於本院審理時已坦承犯行之態度
    及被告前未曾因故意犯罪受有期徒刑以上刑之宣告，素行良
    好，有臺灣高等法院被告前案紀錄表在卷可稽，且被告於原
    審及本院審理時，均到庭表示願與告訴人洽談和解之意願，
    雖雙方無法達成和解，然本件車禍事故之發生，告訴人騎乘
    機車行經無號誌交叉路口左方車未讓右方車先行為肇事主因
    ，被告駕駛自小客車行經無號誌路口未減速慢行為肇事次因
    ，顯見雙方均有過失，且告訴人應負之責任自較被告為重，
    實難認告訴人請求之賠償全應由被告負擔，是本院認被告無
    法與告訴人達成和解實難全部歸責於被告，自難僅因被告尚
    未與告訴人達成和解，遽為對被告加重其刑之理由，故上訴
    人即公訴人據告訴人請求，以原審量刑過輕為由提起上訴，
    亦無理由，應予以駁回。
據上論斷，應依刑事訴訟法第455條之1第1項、第3項、第368 條
、第373 條，判決如主文。
本案經檢察官吳美文到庭執行職務。
中    華    民    國   100    年    7     月    27    日
              刑事第十二庭審判長  法  官  許  雅  婷
                                  法  官  黃  裕  民
                                  法  官  羅  國  鴻
以上正本證明與原本無異。
不得上訴。
                                  書記官  洪  明  煥
中    華    民    國   100    年    7     月    28    日